臺中高等行政法院裁定
　　　　　　　　　　　　　　　　　 96年度簡再字第00001號
再審原告　　甲○○
再審被告　　財政部臺灣省中區國稅局
代　表　人　乙○○
訴訟代理人　丙○○
上列當事人間因綜合所得稅罰鍰事件，再審原告對本院中華民國
95年12月6日95年度簡字第152號判決提起再審之訴，本院裁定如
下︰
    主　文
再審之訴駁回。
再審訴訟費用由再審原告負擔。
    理　由
一、按對於本院判決提起再審，依行政訴訟法第277條第1項第4
    款之規定，必須表明再審理由及關於再審理由並遵守不變期
    間之證據。所謂表明再審理由，必須指明其所再審之判決，
    有如何合於行政訴訟法第273條第1項、第2項所定再審事由
    之具體情事始為相當，倘僅泛言有何條款之再審事由，而無
    具體情事；或僅指明所再審之判決前各程序所為裁判，有如
    何再審事由，而未一語指及其所再審之判決有合於再審之事
    由者，均難謂已表明再審事由，其提起再審，即屬不合法。
二、緣再審原告為台中縣私立快樂心托兒所之負責人，並為所得
    稅法第89條規定之扣繳義務人，於民國（下同）91年度給付
    租金新台幣（下同）600,000元，未依規定扣繳稅款60,000
    元，違反所得稅法第114條規定，再審被告乃予處罰鍰60,00
    0元。再審原告不服，申請復查，未獲變更，提起訴願，遭
    決定駁回，提起行政訴訟，經本院以95年簡字第152號判決
    （下稱原確定判決）駁回後，提起上訴，因上訴逾期遭駁回
    而告確定。再審原告仍不服，遂提起再審之訴。
三、本件再審原告對本院原確定判決提起再審之訴，再審意旨以
    ：按財政部高雄市國稅局之新聞稿表示：「個人財產出租取
    得扣繳單位給付之非即期支票作為對價，例如依雙方提示租
    約顯示租金每月5萬元（於93年12月1日一次開立12張期票交
    付房東），租賃期間為1年（93年12月至94年11月底）；扣
    繳單位，認為租金係期票支付每次開立12張並非支付現金故
    無法扣繳所得稅款。但依財政部函解釋，如該支票之支付日
    期與發票日期在同一曆年度（1月1日至12月31日）者，應由
    扣繳義務人於交付該項支票時，依法扣繳所得稅款。如支票
    之交付日與該支票所載發票日不在同一年度者，扣繳義務人
    交付支票付款時，免予扣繳所捐稅款，但應於該支票所載發
    票日之年度申報免扣繳憑單。故93年12月租金5萬元，應由
    扣繳義務人於交付（93年12月1日）該項支票時，依法扣繳
    所得稅款。另94年1月至94年11月底，租金55萬元，於該支
    票所載發票日之年度（94年）申報免扣繳憑單。」本件於90
    年3月29日之租賃條件變更契約書中第4條明載，於簽約之同
    時，由本人開立自90年4月20日起之1年份12紙支票（即90年
    4月20日至91年4月19日）交由納稅義務人保管，且本人每年
    皆開立免扣繳憑單予納稅義務人（90年1月1日至90年4月19
    日已於前一年度開立免扣繳憑單），故再審被告依整年度所
    計算罰鍰，而未扣除跨年度部分所為之處罰，已違反上述新
    聞稿所言之規定。因此，依行政訴訟法第273條規定，對於
    原確定判決提起再審之訴等語，核係再審原告續對再審被告
    所為原處分不服之爭執，而對於其所再審之原確定判決有如
    何合於行政訴訟法第273條法定再審事由之具體情事，並未
    一語指及，顯未合法表明再審理由，揆諸首揭說明，其再審
    之訴於法不合，應予駁回。
四、依行政訴訟法第278條第1項、第104條、民事訴訟法第95條
    、第78條，裁定如主文。
中　　華　　民　　國　　96　　年　　4　　 月　　13　　日
                    第四庭   法  官　 許金釵
以上正本證明與原本無異。
如不服本裁定，應於裁定送達後10日內，以本訴訟事件所涉及之
法律見解具有原則性者，始得向本院提出抗告狀並表明抗告理由
，經最高行政法院許可，否則不得抗告；如於本裁定宣示後送達
前提起抗告者，應於裁定送達後10日內補提抗告理由書（均應依
對造人數提出繕本）。提起抗告應繳納送達用雙掛號郵票390元
（34元及5元郵票各10份)。
中　　華　　民　　國　　96　　年　　4　　 月　　18　　日
                             書記官   許騰云
